# 集团股份支付

提问人：acc1996 时间：2021-03-14 13:33:10
请教陈版主：母公司甲向其子公司乙的管理人员授予其自身的股票期权，则子公司个别报表一定是按权益结算股份支付进行会计处理吗？（为什么？）；不是看接受服务企业是否有结算义务吗？麻烦陈版主点拨一下，多谢啦

回答人：chenyiwei
这种情况，由于子公司无结算义务（股票期权可转换为母公司的股票），结算工具也不是子公司的自身权益工具，所以子公司个别报表层面按权益结算股份支付处理。